臺灣桃園地方法院刑事判決               100年度訴字第71號
公  訴  人  臺灣桃園地方法院檢察署檢察官
被      告  葉俊男
選任辯護人  劉世興律師
被      告  王秉安
上列被告因毒品危害防制條例等案件，經檢察官提起公訴（99年
度偵字第7706號、第7707號），本院判決如下︰
    主  文
葉俊男意圖販賣而持有第三級毒品，處有期徒刑肆年。扣案之愷
他命陸拾玖包（驗餘純質淨重約133.79公克）、電子秤壹個、分
裝袋捌拾陸只，均沒收。
葉俊男被訴持有第二級毒品部分無罪。
王秉安持有第二級毒品，處有期徒刑參月，如易科罰金以新台幣
壹仟元折算壹日，扣案之MDMA拾顆（驗餘總淨重2.5029公克）沒
收銷燬之、PLAYBOY 包包壹個沒收；又持有第三級毒品逾純質淨
重二十公克以上，處有期徒刑伍月，如易科罰金以新台幣壹仟元
折算壹日，扣案之愷他命陸拾玖包（驗餘純質淨重約133.79公克
）、PLAYBOY 包包壹個均沒收。應執行有期徒刑柒月，如易科罰
金以新台幣壹仟元折算壹日，扣案之MDMA拾顆（驗餘淨重2.5029
公克）沒收銷燬之，愷他命陸拾玖包（驗餘純質淨重約133.79公
克）、PLAYBOY 包包壹個均沒收。
    事  實
一、葉俊男曾於民國97年間因犯非法持有具殺傷力改造手槍罪，
    經本院於97年9 月18日判處有期徒刑1 年6 月、緩刑5 年確
    定，現仍在緩刑期中，又於同年間因持有第二級毒品MDMA，
    經本院於97年6 月9 日判處拘役50日確定。葉俊男明知愷他
    命（KETAMINE）係經行政院衛生署公告列管之第三級毒品，
    於不詳時、地，向不詳人士，以不詳價格購買第三級毒品愷
    他命1 大包（重量如後所述）後，竟意圖伺機販賣予不特定
    人牟利而予以持有。王秉安明知MDMA、愷他命係經行政院衛
    生署分別公告列管之第二級、第三級毒品，竟於不詳時、地
    ，以不詳方式取得MDMA10顆（驗餘總淨重2.5029公克），並
    將之置入一透明夾鏈袋內，該夾鏈袋又置入其隨身之黑白相
    間之PLAYBOY 包包內。嗣於99年3 月6 日下午，葉俊男與其
    女友徐思穎、王秉安在徐思穎居住之桃園縣八德市○○○街
    56號10樓（該處為一廳、一房、一衛，廚房與客廳相連）之
    客廳內，葉俊男與徐思穎二人以愷他命摻入菸捲之方式施用
    愷他命，葉俊男並在客廳之大茶几上以其所有之電子秤及空
    夾鏈袋等物分裝其所購入之上開愷他命成為68小包、1 大包
    （共毛重149. 62 公克、驗餘純質總淨重約133.79公克，各
    包之毛重如附表所示）。迨至同日下午3 時許，警方接獲上
    開處所之鄰居檢舉八德市○○○街56號10樓有人施用毒品，
    傳出惡臭，乃指派正在線上巡邏之康金順、黃偉特二警員前
    往處理，該二警員會同八德市○○○街56號10樓所屬社區管
    理委員會之主任委員前往該處敲門，康金順敲門表示係社區
    警衛，葉俊男、王秉安懷疑係警方前來，葉俊男立即叫王秉
    安將在客廳大茶几上尚未分裝完成之上開愷他命全部收起來
    ，王秉安遂基於持有上開第三級毒品愷他命及為隱匿關係葉
    俊男刑事被告案件之證據之犯意，立將上開愷他命68小包、
    1 大包收入己之上開本已置有其之上開MDMA10顆之上開黑白
    相間之PLAYBOY 包包內，葉俊男又將其置於客廳大茶几上用
    以分裝愷他命之電子秤1 個、空之分裝夾鏈袋86只分別放在
    客廳鞋櫃上、客廳小茶几抽屜內，又將其與徐思穎所抽過之
    摻有愷他命之香菸1 支置於客廳流理檯檯面上。約隔一分鐘
    ，葉俊男始前去應門，葉俊男看見係制服警員前來，立即將
    門反推堵住門口，不讓警員進入，然上開警員仍奮力將門推
    開並進入客廳，葉俊男在現場質疑警方無搜索票，並在客廳
    內走動，員警稱現在是附帶搜索，並命其坐在沙發上，王秉
    安則趁員警集中注意力控制葉俊男之時，跑往客廳後方之流
    理檯與房間之方向，並進入該處盡頭之衛浴間內，將其之上
    開黑白相間之PLAYBOY 包包往衛浴間之窗戶外丟，黃偉特見
    王秉安自衛浴間之方向走回客廳，經其查看衛浴間之窗戶開
    著，乃通知前來支援之同仁在樓下查看有無東西，經警員王
    靖雯在樓下拾得王秉安丟棄之上開PLAYBOY 包包並帶至八德
    市○○○街56號10樓查看，警方在該包包內扣得上開愷他命
    68 小 包、1 大包、上開MDMA1 包10顆、現金新台幣（下同
    ）28,000元、記帳紙3 張（然上開PLAYBOY 包包未扣案，由
    本院於100 年7 月28日審理時當庭查扣），又扣得王秉安所
    有之插有0000000000門號之SIM 卡之行動電話1 支，警方又
    在客廳鞋櫃上扣得葉俊男所有之黑色包包內之133,800 元（
    該黑色包包未扣案，由本院於100 年7 月28日審理時當庭查
    扣）、電子秤1 台，並在客廳小茶几抽屜內扣得葉俊男用以
    分裝上開愷他命之空分裝夾鏈袋86只，又在客廳後方之流理
    檯上扣得摻有愷他命之香菸1 支。
二、案經桃園縣政府警察局八德分局移送臺灣桃園地方法院檢察
    署檢察官偵查起訴。
    理  由
壹、證據能力：
一、按被告以外之人於司法警察調查中所為之陳述，與審判中不
    符時，其先前之陳述具有較可信之特別情況，且為證明犯罪
    事實存否所必要者，得為證據，刑事訴訟法第159 條之2 定
    有明文。至警詢中之陳述具備可信性與必要性，事實審法院
    除應衡酌該警詢筆錄作成之外部情況，就詢問有無出於不正
    方法、陳述是否出於非任意性等適法性與否為整體之考量外
    ，應兼顧基於發見真實之需求，具有重要關係。本件同案被
    告王秉安於警詢時係以被告身份到場陳述，其就其之包包內
    之毒品為何人所有、係在何情況下收入己之包包內等過程均
    詳予說明，且除在偵查中之辯護人陪同製作筆錄外，又坦承
    係在自由意識下製作調查筆錄，其於案發時記憶清晰，堪認
    陳述係出於任意性，再其之警詢陳述又與其嗣後在偵、審階
    段之陳述相符，而依本院下開貳(六)之論述，復與客觀事實相
    符，是其前開警詢所為之證詞，已具有可信之特別情況，且
    無「顯有不可信之情況者」之例外狀況，是證人王秉安之警
    詢陳述尤超過刑事訴訟法第159 條之2 所定可例外承認被告
    以外之人之警詢陳述之證據能力之要件，證人王秉安之警詢
    陳述自得作為本件認定被告葉俊男犯罪事實之憑據，被告葉
    俊男及其辯護人稱證人王秉安上開警訊證詞無證據能力云云
    ，核無可採。
二、按被告以外之人於偵查中向檢察官所為之陳述，除顯有不可
    信之情況者外，得為證據，刑事訴訟法第159 條之1 第2 項
    定有明文。查證人即共同被告王秉安於99年3 月7 日偵查中
    於供前具結所為之陳述、證人蔣韋傑於99年5 月13日、99年
    8 月24日、證人康金順、黃偉特於99年8 月10日、證人陳逸
    明、李哲緯、李哲逸於99年10月26日偵查中供前具結所為陳
    述，均係檢察官依法訊問，復無其他事證足資認定其等於檢
    察官訊問時有受違法取供情事，並無何特別不可信之情況；
    又證人王秉安已經本院傳喚到庭具結而為陳述，並經被告葉
    俊男及其辯護人之反對詰問，是依上開規定，上開證人之偵
    訊證詞均具有證據能力，而得作為本案之證據，被告葉俊男
    及辯護人稱證人王秉安上開偵訊證詞無證據能力云云，核無
    可採。
三、卷附之台灣檢驗科技股份有限公司濫用藥物（尿液）檢驗報
    告、內政部警政署刑事警察局（愷他命）鑑定書、憲兵司令
    部刑事鑑識中心（MDMA）鑑定書，雖屬被告以外之人於審判
    外之書面陳述，考係司法調查機關送請受檢察機關概括囑託
    之機關鑑定所為報告，性質上等同檢察官囑託機關為鑑定者
    ，合乎刑事訴訟法第208 條、第206 條第1 項規定，契吻同
    法第159 條第1 項統列法定例外得為證據之情由，此有最高
    法院96年度台上字第2860號刑事判決意旨可稽，得為證據。
四、本件測謊鑑定結果及測謊過程之證據能力
  (一)卷附內政部警政署刑事警察局99年7 月13日刑鑑字第099009
    5518號測謊鑑驗書及所附測謊鑑定資料表一、表二、鑑定說
    明書一、鑑定說明書二、測謊圖譜分析量化表一、測謊圖譜
    分析量化表二、測謊儀器測試具結書、測謊鑑定人陳逸明資
    歷表、生理紀錄圖等資料，係該局依其鑑定所見所為之文書
    ，核其本質乃為被告以外之人於審判外之書面陳述，為傳聞
    證據，惟該項證據係檢察官依刑事訴訟法第208 條第1 項規
    定囑託該局此一專業鑑定機構鑑定而得者，屬同法第159 條
    第1 項「法律有規定者」之除外情形，無須準用鑑定人具結
    之規定，加以該測謊鑑定形式上符合測謊基本要件，包括：
    經受測人同意配合，並已告知得拒絕受測；測謊員具備良好
    之專業訓練與相當之經驗；測謊儀器品質良好且運作正常；
    受測人身心及意識狀態正常；測謊環境良好，無不當之外力
    干擾等，該測謊鑑定自應具有證據能力。
  (二)被告葉俊男於99年7 月7 日具狀向檢察官辯稱：測謊結束後
    ，測謊官陳逸明告知其測謊未過，直述愷他命為其所有，並
    說同案被告王秉安有通過測謊，現在只是辦其持有罪名，叫
    其寫請檢察官原諒的話，其說其要上廁所並說要看家人，陳
    逸明不答應，並說寫完才能上廁所，其寫第一張，因寫不出
    來，作勢要撕掉，與陳逸明發生爭搶，其說「為什麼要這樣
    逼我，我不想活了」，但陳逸明還是叫其寫，其為了上廁所
    及回家，所以順著陳逸明之意潦草寫完云云。經查，本院向
    內政部警政署刑事警察局調得被告葉俊男接受測謊之全程錄
    影光碟片，經本院勘驗該光碟片之結果，茲摘錄如下：「…
    三、第三階段之測後晤談（第2 小時26分至第4 小時15分結
        束）：陳逸明警官向葉俊男說明測謊結果顯示葉俊男在
        被查扣之69包K 他命是誰的問題有明顯說謊。葉俊男向
        陳逸明警官表示其中有幾包K 他命是我的，當時桌上擺
        有幾包K 他命是我的，但包包內的K 他命是王秉安的，
        我當時桌上的K 他命還沒吃完，陳逸明警官稱可是警察
        來時，桌上並沒有K 他命，葉俊男稱我將K 他命倒在流
        理台，陳逸明警官請葉俊男自行思考在測謊結果下將來
        葉俊男上法庭時，如何回應檢察官、法官，葉俊男仍表
        示K 他命是王秉安要的，我幫王秉安問，介紹賣K 他命
        的人給王秉安認識，王秉安生日到了，王秉安要辦趴，
        王秉安包包內的K 他命是我去買的，我去新竹向藥頭買
        ，一克三百元，我買五十克。陳逸明警官請葉俊男自行
        寫下王秉安如何說要買K 他命、葉俊男怎麼買、去哪裡
        買。葉俊男不肯寫，陳逸明警官稱：不然不要寫好了，
        回去了。此時葉俊男自行拿起桌上的紙筆，陳逸明警官
        提醒葉俊男如果說謊的話就不要寫了，並向葉俊男拿回
        紙筆。葉俊男表示：我買回來時是一袋的，沒有分好，
        是王秉安自己分的，不是在我家分，王秉安用包包將分
        好的K 他命帶到我家。陳逸明警官請葉俊男自己寫下來
        。葉俊男自行拿起紙筆寫，陳逸明警官在旁觀看，陳逸
        明警官有唸出葉俊男所寫內容，葉俊男所寫內容為：王
        秉安要開趴，我五十克買一萬五千元，我幫王秉安買（
        按即7707號偵卷第134 頁之葉俊男自行提出之其書寫之
        文件影本內容）。寫到此，葉俊男又稱不想再寫了，陳
        逸明警官稱：沒有關係，現在全程錄音錄影，我會將錄
        影帶寄給檢察官，如果你要的話，就慢慢寫，表達自己
        想講的。此時葉俊男將上開所寫之紙拿起來，作狀要撕
        ，陳逸明警官稱：沒關係，你可以自己收起來，一切都
        有錄影帶。葉俊男未撕，自行將上開所寫之紙收起來，
        又重新拿紙筆寫。陳逸明警官稱：你可以寫，但我們不
        一定就會相信你，但你自己寫自己想要表達的。葉俊男
        向陳逸明警官表示：是我自己要開趴，去新竹買K 他命
        ，我自己要吃。葉俊男將此內容自行書寫下來，此之內
        容係根據葉俊男自己的意思，並非出自陳逸明警官所教
        導。此時陳逸明警官尚稱：你寫，但是我們還是要查證
        ，不一定要相信。葉俊男書寫完畢，陳逸明警官送葉俊
        男出測謊室，陳逸明警官隨手關閉冷氣，並開玩笑地向
        葉俊男稱：這是冷氣，你看不懂啊。葉俊男出測謊室前
        ，隨手將其所用紙杯丟棄在垃圾筒。陳逸明警官送別葉
        俊男時，二人均狀極輕鬆。
    四、測謊全程，陳逸明警官數次提醒葉俊男可以隨時反應上
        廁所或累了可以休息，葉俊男亦不時拿起杯子喝陳逸明
        警官所倒茶水。陳逸明警官全程均用聊天的語氣與葉俊
        男談話，在第三階段亦不時提醒葉俊男可以不要寫，可
        以直接回家。葉俊男於99年7 月7 日之答辯狀（7707號
        偵卷第127 頁）上所稱：員警叫伊寫，伊說要上廁所並
        且說要看家人，員警不答應，並說寫完才能上廁所，伊
        寫了第一張，因寫不出來，作勢要撕掉，結果與警員發
        生爭搶，伊說為什麼要這樣逼我，我不想活了，員警還
        是叫伊寫，伊不會寫，員警還是一樣叫伊寫，伊為了要
        上廁所及回家，所以順著員警之意書寫云云，完全與事
        實不符，核無該等情節。…」有本院100 年6 月27日勘
        驗筆錄附卷可稽。
  (三)綜上，本件測謊全程均無任何不法，且陳逸明警官於第一階
    段之測前會談請被告葉俊男填具測謊儀器測試具結書時，亦
    已向被告葉俊男宣達刑事程序中之三項權利，是本件測謊之
    全部經過及測謊鑑定之結果，均具證據能力。
五、本件係因警方接獲八德市○○○街56號10樓之鄰居檢舉八德
    市○○○街56號10樓有人施用毒品，傳出惡臭，乃指派正在
    線上巡邏之康金順、黃偉特二警員前往處理，除據該二警員
    於本院證述在案外，亦有桃園縣政府警察局勤務指揮中心受
    理案件紀錄表附卷可查。上開二警員會同八德市○○○街56
    號10樓所屬社區管理委員會之主任委員前往該處敲門，約隔
    一分鐘，葉俊男始前去應門，葉俊男看見係制服警員前來，
    立即將門反推堵住門口，不讓警員進入，此時屋內除有吸食
    愷他命之惡臭外，甚且，為屋內之人收拾至流理檯之K 菸尚
    未熄滅，亦有上開二警員於本院之證詞及本院100 年6 月24
    日勘驗筆錄、警方蒐證光碟可稽，是屋內之人顯有可疑為施
    用毒品之犯罪人，為刑事訴訟法第88條第3 項第2 款所稱之
    準現行犯，此時警方為逮捕犯罪嫌疑人自得依刑事訴訟法第
    130 條之規定對犯罪嫌疑人之身體、隨身攜帶之物件、所使
    用之交通工具及其立即可及之處所行附帶搜索。又查，八德
    市○○○街56號10樓為一廳一房、一衛之隔間，廚房流理檯
    即與客廳相連，而大門進入即為客廳，警方係在屋內之人所
    在之客廳之鞋櫃上扣得電子秤1 個、被告葉俊男之黑色包包
    內之現款，在客廳小茶几抽屜內扣得空分裝夾鏈袋86只，又
    在客廳後方之流理檯上扣得未熄滅之摻有愷他命之香菸1 支
    ，此等物品俱在屋內之犯罪嫌疑人立即可及之處所，凡此均
    有本院上開勘驗筆錄及警方蒐證光碟可憑，是該等扣案物品
    自具證據能力。又被告王秉安丟下之包包，係經警在樓下之
    中庭地上扣得，據證人王靖雯警員到院證述在案，被告二人
    亦均自承該項事實，是警方在公共場所扣得之包包內之違禁
    物之第二級毒品MDMA10顆1 包、第三級毒品愷他命69包及與
    該等毒品在一起之現款，均屬合法扣押，自具證據能力。又
    被告王秉安之包包係屬供其犯罪所用之物，而被告葉俊男之
    包包又在其犯罪所用（見下述）之電子秤旁邊，是該包包亦
    顯可疑為供其犯罪所用之物，是本院自得對之加以扣押，均
    併此敘明。
貳、實體部分：
一、(一)訊據被告葉俊男除自承警方在為共同被告王秉安丟下一樓
    之包包內查扣上開毒品外，矢口否認全部犯行，其與其之辯
    護人辯稱：(1)被告葉俊男是因同案被告王秉安生日將近要辦
    趴需要愷他命，所以被查獲前一天即99年3 月5 日晚間在桃
    園市絕色汽車旅館將一大包50公克之愷他命交付予王秉安，
    該50公克之愷他命是被告葉俊男去新竹月亮舞廳向藥頭買來
    的，本件扣案之愷他命並非全然是被告葉俊男所有，此之事
    實可自證人李哲緯、李哲逸、徐思穎於鈞院100 年8 月25日
    審理證詞得證，並與被告葉俊男於99年7 月2 日在刑事警察
    局陳稱：「王秉安生日到了，王秉安要辦趴，王秉安包包內
    的K他 命是我去買的，我去新竹向藥頭買，一公克三百元，
    我買五十公克」等語相符。(2)證人即同案被告王秉安雖於鈞
    院100 年8 月25日審理結證稱：「（辯護人問：你在客廳的
    茶几上看到這些愷他命包裝形式如何？）我剛去的時候，葉
    俊男正在分裝」等語，然王秉安於距案發時間最接近之警詢
    時並未證述被告葉俊男有在分裝K 他命等語，復未查扣到分
    裝杓等分裝工具，是其證述顯與事實有間。既然，被告葉俊
    男從未分裝扣案之愷他命，倘認王秉安包包內所扣獲之68包
    小包愷他命、1 包重達100 公克之愷他命是被告葉俊男所有
    ，則衡諸一般毒品交易常情，倘購毒者購買毒品之數量甚鉅
    時，販毒者不致於浪費時間分裝成數小包愷他命販售，本件
    扣到之愷他命毒品毛重為149.62公克，假設此等毒品皆為被
    告葉俊男所購入，販毒者應是以一大袋150 公克販售，不可
    能分裝成本案查扣到之分裝型式，益證王秉安包包內所扣獲
    之68包小包愷他命、1 包重達100 公克之愷他命是王秉安分
    裝持有。(3)正因為本件扣到之愷他命毒品，其中50公克是被
    告葉俊男於查獲前一日以一袋50公克交付予王秉安，事後王
    秉安再予以分裝，所以被告葉俊男及王秉安測謊均呈現不實
    反應，因為主測者陳逸明詢問二人之問題是「被查扣之69小
    包是你的嗎？」，此一問題是籠統、概括詢問，而被告葉俊
    男僅係因王秉安要舉辦生日趴，所以有交付50公克愷他命毒
    品，所以葉俊男就此部分對於主測者之概括詢問，呈現不實
    反應，倘若本件起獲愷他命毒品全是被告葉俊男所有，則王
    秉安何以會呈現不實反應？由此更加確認，本件查扣之愷他
    命毒品並非全然都是被告葉俊男所有。(4)被告葉俊男並未示
    意同案被告王秉安將桌上毒品收妥，且因為施用愷他命，本
    能性將門往回推，王秉安雖於警詢證稱葉俊男叫王秉安、徐
    思穎收屋內物品，然證人康金順警員於鈞院先後證稱：「我
    敲門之後門內就開始有亂烘烘的聲音，亂烘烘的聲音好像是
    在藏東西要把東西放好的感覺」等語，然其又證稱：「開門
    之前我聽到裡面有亂烘烘的有人講話的聲音」等語，前後證
    述扞格，況且證人證稱亂烘烘聲音好像是把東西藏好的感覺
    ，是出於推測之詞。參互勾稽證人康金順於鈞院審理結證稱
    ：「（檢察官問：你敲門之後房內有何反應？）我在敲門之
    前有聽到兩名男子在裡面講話」、「（檢察官問：你在何處
    發現徐思穎？）房間裡面，我看她從房間跑出來」、「（檢
    察官問：你看到徐思穎的時候，她有像看起來是在休息的樣
    子？）她說她當時身體不舒服在休息，她當時身穿一般的短
    袖衣褲」、「（檢察官問：徐思穎不舒服是她自己講的，還
    是你看起來就是如此？）她自己有講，我看得出她身體好像
    不舒服的樣子」等語、證人黃偉特同日審理結證稱：「（檢
    察官問：徐思穎出來神情如何？有表示什麼？）她說她人不
    太舒服在裡面休息，她看起來是有想睡覺的感覺」等語、證
    人徐思穎於鈞院審理結證稱：「（辯護人問：王秉安到了之
    後，你們三人在做什麼事情？）我當時因為膀胱痛不舒服，
    我晚上還要上班，我說我先去房間休息，等到有牌角來再叫
    我，我就到房間去」等語，及卷附桃園縣政府99年12月18日
    八德分局函載：「現場並未於洗衣機下方查獲任何第三級毒
    品愷他命」等語（見鈞院審訴卷第25、26頁），足見在員警
    敲門及入內搜索時，證人徐思穎當時人身體不舒服在臥房休
    息，是證人王秉安證稱：「有與徐思穎一起收東西」等語，
    顯與事實有違，盡難採信。葉俊男當時在證人徐思穎租屋處
    與王秉安共同施用愷他命，在員警敲門時擔心為警知悉，出
    於本能防禦心理，將門往回推，衡屬事理之常，且一般人在
    面臨突發狀況，為確保住宅安寧安全，所採取之迴避措施，
    其積極詢問是否有搜索票，是一合法權利行使，自不得以此
    遽認扣案毒品即為被告所有、被告有示意王秉安收妥毒品之
    事實云云。(二)訊據被告王秉安固自承上開客觀事實，然矢口
    否認犯行，辯稱：警察來葉俊男與徐思穎住處之前，葉俊男
    在客廳大茶几上以電子秤、夾鏈袋、分裝勺分裝愷他命，後
    來警察喬裝警衛來敲門，葉俊男說稍等一下，要換件衣服，
    葉俊男就拿大茶几上愷他命進到廁所，一部分的愷他命是由
    伊藏起來，一部分的愷他命是由徐思穎藏在洗衣機下面，這
    部分警察沒有搜出來，當時葉俊男叫伊幫忙收一收，警方查
    扣的69包愷他命、1 包MDMA都是葉俊男的，都放在1 個大夾
    鏈袋內，伊將該大夾鏈袋收入己之包包內，再將伊之包包往
    下丟，因上門的是警察，伊之包包內又有毒品，伊情急下沒
    想太多，想說先丟掉就好，伊只是隨手丟，應不構成犯罪云
    云。惟查：
  (一)被告葉俊男於警詢時辯稱案發前伊王秉安自其包包內拿了數
    小包愷他命放在客廳桌上，伊想說要與王秉安一起抽愷他命
    ，聊沒多久，徐思穎就先回房休息，後來才剛做好一支K 菸
    ，就聽到有人按門鈴云云（其於警方查獲之現場亦向警供稱
    其尚未抽K 菸，有警方蒐證光碟可稽），並未提及王秉安包
    包內之愷他命其中之50公克係其交予王秉安的，況其自本院
    100 年8 月25日審理時始翻稱其案發前至新竹月亮舞廳購買
    15000 元之50克愷他命要給王秉安開趴使用云云（其於警方
    查獲之現場亦向警供稱其尚未抽K 菸，有警方蒐證光碟可稽
    ），然其所稱之新竹月亮舞廳在警詢時亦有提及，其係在警
    方詢問其所施用之愷他命之來源時，其供稱其係向新竹月亮
    舞廳內兜售之人以5 、6 百元價格購得一小包及在桃園市○
    ○路凱悅KTV 樓下向馬伕以5 、6 百購得云云，根本未提及
    其曾有在新竹月亮舞廳購買15000 元之50克愷他命，更未提
    及其購入之該愷他命有於案發前一日即99年3 月5 日晚間在
    絕色汽車旅館免費轉讓予王秉安。被告葉俊男於99年3 月7
    日偵訊時仍持上開警詢之供詞，並再次堅稱王秉安自包包內
    拿4 、5 包愷他命放在桌上做K 菸，警察來時，伊與王秉安
    都還沒吸食，警察敲門時，伊將伊與王秉安甫做好的1 根K
    菸自客廳桌上放至流理檯上云云，且被告葉俊男再次提及新
    竹月亮舞廳，即「他（王秉安）說他有時候會到新竹月亮舞
    廳向藥頭拿藥…」云云，由其上開警、偵訊一再提及新竹月
    亮舞廳可知，其絕非係一時忘記陳述王秉安為警查獲之包包
    內其中有部分即50公克之愷他命為其在案發前於新竹月亮舞
    廳所購得並轉讓予王秉安，乃於上開警、偵訊時經被詢及王
    秉安包包內之69包之愷他命是否為其所有時，一再推稱係王
    秉安所有，完全未提及其中有部分即50公克之愷他命為其在
    案發前於新竹月亮舞廳所購得並轉讓予王秉安，並於嗣後歷
    次之偵訊中、本院準備程序中亦均無作該項主張及辯解（甚
    且於99年4 月13日偵訊時具結證稱警方查獲之上開愷他命及
    搖頭丸全部都不是伊與徐思穎的），突於本院100 年8 月25
    日審理時始作上開主張及辯解，並剛好於該庭配合證人李哲
    緯、李哲逸、徐思穎證述被告葉俊男確實於99年3 月5 日晚
    間在絕色汽車旅館免費轉讓一大包愷他命予王秉安云云，其
    之該項主張及辯解之真實性即大有可疑，且依下述之論證，
    該項主張及辯解為偽明甚。
  (二)依上開說明，本件測謊鑑定之結果固有證據能力，然證據力
    如何自仍須綜合本案全般證據以判斷之。更須說明者，測謊
    鑑定之結果因係以受測者之生理反應為斷，故題目之設計有
    其侷限性，恆須設計非A 即B 之命題供受測者回答是或否，
    若有第三種可能，則受測之結果即非可直接採用並用以推斷
    事實，否則即有可能陷入橫看成嶺側成峰之人言言殊之結果
    。經核，被告王秉安於測前會談稱99年3 月6 日被警方所查
    獲的愷他命及搖頭丸都不是渠帶進葉俊男租屋處的，經測試
    結果呈不實反應；又被告葉俊男於測前會談稱99年3 月6日
    被警方所查獲的愷他命都不是為渠所擁有，經測試結果呈不
    實反應；固有內政部刑事警察局上開測謊鑑定書在卷可稽。
    然被告王秉安受測時所稱「99年3 月6 日被警方所查獲的愷
    他命及搖頭丸都不是渠帶進葉俊男租屋處的」，雖經測試結
    果王秉安呈不實反應，然此亦有可能係因實際上「部分毒品
    」為被告王秉安所帶進去，部分毒品本即在被告葉俊男與徐
    思穎之租屋處，故其否認之結果，在測試上呈不實反應，況
    如下開所述，本院認本案扣案之「MDMA」係被告王秉安自己
    本身持有，並非來自葉俊男，是被告王秉安稱全部被扣之毒
    品不是其帶去葉俊男租屋處即呈不實反應，另當然亦可能全
    部之扣案之上開二種毒品均為被告王秉安帶進被告葉俊男租
    屋處，致測謊結果呈不實反應。然無論係因何原故致有被告
    王秉安之測謊結果呈不實反應，被告葉俊男及其辯護人持被
    告王秉安上開呈不實反應之鑑定結果，遽予推論：由被告王
    秉安之測謊結果「更加確認」本件扣案之「愷他命」其中部
    分不是被告葉俊男所有（其等主張只有其中50公克為葉俊男
    所購得並轉讓予王秉安）云云，與測謊之題目及測謊鑑定結
    果之邏輯俱屬不合。反而，被告葉俊男及辯護人於解釋被告
    葉俊男上開測謊結果呈不實反應，係因為本案扣案之69包愷
    他命，其中50公克為其購買並轉讓予被告王秉安，致有不實
    反應之解釋，則無可取，蓋依該項辯解，被告葉俊男已將上
    開50公克愷他命轉讓予被告王秉安，是測謊官詢問被告葉俊
    男之問題即「本案為警查扣之愷他命是你的嗎」即成非A 即
    B 之命題，並無第三種回答亦為真之可能，而被告葉俊男之
    測謊結果又與本院所為其他證據論述相合，是可見本案被警
    查扣之69包愷他命確屬被告葉俊男所有。
  (三)被告葉俊男於99年7 月7 日具狀向檢察官辯稱：測謊結束後
    ，測謊官陳逸明告知其測謊未過，直述愷他命為其所有，並
    說同案被告王秉安有通過測謊，現在只是辦其持有罪名，叫
    其寫請檢察官原諒的話，其說其要上廁所並說要看家人，陳
    逸明不答應，並說寫完才能上廁所，其寫第一張，因寫不出
    來，作勢要撕掉，與陳逸明發生爭搶，其說「為什麼要這樣
    逼我，我不想活了」但陳逸明還是叫寫，其為了上廁所及回
    家，所以順著陳逸明之意潦草寫完云云。查，被告葉俊男陳
    明其上開想要撕掉的字條即為99年度偵字第7707號卷第134
    頁之字條，其上書寫「我到新竹月亮舞廳購買愷他命50克花
    15,000元，王秉安要開PARTY 」云云，此之內容竟與其於本
    院100 年8 月25日審理及嗣後100 年10月13日時審理所為之
    上開主張及辯解完全相同，而其竟於99年7 月7 日之答辯狀
    中辯稱上開字條係陳逸明警官逼其書寫，其係為了上廁所及
    回家，才順著陳逸明之意潦草寫完云云（且依上開說明，測
    謊全程均屬合法，無被告葉俊男所指違反程序、不顧被告人
    權之情形），可見被告葉俊男於本院100 年8 月25日審理及
    嗣後100 年10月13日時所為之上開主張及辯解，無非係因為
    眼見本院已於100 年6 月24日詳細勘驗被告葉俊男接受測謊
    之全程之錄影光碟，自知測謊全程均係合法，測謊結果及測
    後晤談之內容均具有證據能力（如上所述），始欲將錯就錯
    ，改口稱確有「我到新竹月亮舞廳購買愷他命50克花15,000
    元，王秉安要開PARTY 」之事，並配合證人李哲緯、李哲逸
    、徐思穎當庭偽證被告葉俊男有於99年3 月5 日晚間在絕色
    汽車旅館免費轉讓一大包愷他命予王秉安云云，以妄圖確立
    該項虛構之事實，並圖圓其未通過測謊之原因。
  (四)
  (1)況依本院100 年6 月24日勘驗被告葉俊男接受測謊全程之光
    碟，其中在第三階段之測後晤談部分：被告葉俊男先向陳逸
    明警官表示「其中有幾包K 他命是我的，當時桌上擺有幾包
    K 他命是我的，但包包內的K 他命是王秉安的，我當時桌上
    的K 他命還沒吃完」，陳逸明警官稱可是警察來時，桌上並
    沒有K 他命，葉俊男稱我將K 他命倒在流理台，陳逸明警官
    請葉俊男自行思考在測謊結果下，將來葉俊男上法庭時，如
    何回應檢察官、法官，葉俊男仍表示「K 他命是王秉安要的
    ，我幫王秉安問，介紹賣K 他命的人給王秉安認識，王秉安
    生日到了，王秉安要辦趴，王秉安包包內的K 他命是我去買
    的，我去新竹向藥頭買，一克三百元，我買五十克」。陳逸
    明警官請葉俊男自行寫下王秉安如何說要買K 他命、葉俊男
    怎麼買、去哪裡買。葉俊男不肯寫，陳逸明警官稱：不然不
    要寫好了，回去了。此時葉俊男自行拿起桌上的紙筆，陳逸
    明警官提醒葉俊男如果說謊的話就不要寫了，並向葉俊男拿
    回紙筆。葉俊男表示：「我買回來時是一袋的，沒有分好，
    是王秉安自己分的，不是在我家分，王秉安用包包將分好的
    K 他命帶到我家」。陳逸明警官請葉俊男自己寫下來。葉俊
    男自行拿起紙筆寫，陳逸明警官在旁觀看，陳逸明警官有唸
    出葉俊男所寫內容，葉俊男所寫內容為：「王秉安要開趴，
    我五十克買一萬五千元，我幫王秉安買」（按即7707號偵卷
    第134 頁之葉俊男自行提出之其書寫之文件影本內容）。寫
    到此，葉俊男又稱不想再寫了，陳逸明警官稱：沒有關係，
    現在全程錄音錄影，我會將錄影帶寄給檢察官，如果你要的
    話，就慢慢寫，表達自己想講的。此時葉俊男將上開所寫之
    紙拿起來，作狀要撕，陳逸明警官稱：沒關係，你可以自己
    收起來，一切都有錄影帶。葉俊男未撕，自行將上開所寫之
    紙收起來，又重新拿紙筆寫。陳逸明警官稱：你可以寫，但
    我們不一定就會相信你，但你自己寫自己想要表達的。葉俊
    男向陳逸明警官表示：「是我自己要開趴，去新竹買K 他命
    ，我自己要吃」。葉俊男將此內容自行書寫下來，此之內容
    係根據葉俊男自己的意思，並非出自陳逸明警官所教導。此
    時陳逸明警官尚稱：你寫，但是我們還是要查證，不一定要
    相信。此有本院100 年6 月24日勘驗筆錄及測謊全程之光碟
    片附卷可憑。
  (2)由此可知，被告葉俊男在第三階段之測後晤談時，其曾表示
    其係介紹賣愷他命之人予王秉安認識，然又語出矛盾稱王秉
    安包包內之愷他命其中50公克係其去新竹向藥頭以一克300
    元購得，然若此，被告葉俊男根本無需介紹賣愷他命之人予
    王秉安認識。被告葉俊男最後又向陳逸明警官表示：「是我
    自己要開趴，去新竹買K 他命，我自己要吃」並將此內容自
    行書寫下來（此之內容即為99年度偵字第7707號卷第113 頁
    反面之陳述書所示），是以，被告葉俊男既又表示其至新竹
    所購買之愷他命是自己要施用的，此則又與王秉安無關，由
    此可見被告葉俊男在第三階段之測後晤談最後之說詞，與其
    在本案所為之上開辯詞，亦屬不符，而被告葉俊男與辯護人
    於本案所持辯詞，無非即係被告葉俊男於第三階段之測後晤
    談之中間曾書寫下來而欲撕毀之如99年度偵字第7707號卷第
    134 頁之內容為「我到新竹月亮舞廳購買愷他命50克花15,
    000 元，王秉安要開PARTY 」之字條，其等從葉俊男在第三
    階段之測後晤談中之數種相矛盾之說法中，從中擷取一種，
    以作為本案最終辯詞，並從中收取可藉以合理解釋被告葉俊
    男未通過測謊之利益。
  (五)被告葉俊男下開有利證人之證詞為偽：（證人徐思穎、李哲
    緯、李哲逸涉犯偽證罪部分，應由檢察官另行偵辦）
  (1)證人李哲緯於本院100 年8 月25日審理時證稱：99年3 月中
    旬伊和李哲逸在桃園市○○路陽明公園對面加油站附近的網
    咖內上網，伊聽到外面很吵，伊就與李哲逸一起出去看，才
    發現是葉俊男、徐思穎與王秉安、蔣韋傑他們在吵架，葉俊
    男不是伊打電話通知到場的，葉俊男本來沒有在網咖裡面，
    伊出去看到徐思穎在罵王秉安，內容伊忘記了，是為了99年
    3 月6 日被查獲的事情罵王秉安，伊不知道為什麼要為99年
    3 月6 日被查獲的事情罵王秉安，伊忘記王秉安做何回應，
    伊看到王秉安說毒品是葉俊男拿給他的，葉俊男就回答「這
    毒品明明就是你自己的，為什麼說是我拿給你的」，「（辯
    護人問：在網咖門口時，你有聽到葉俊男對王秉安說『自己
    做的事自己扛』這樣類似的話？）好像有。」，伊哥哥李哲
    逸好像有在網咖外對王秉安叫囂，伊不太清楚李哲逸叫囂的
    內容，伊當時與伊哥哥在網咖外面抽菸，伊抽完煙之後就回
    網咖了；99年3 月5 日晚上，蔣韋傑有送愷他命至大興西路
    絕色汽車旅館給李哲逸，王秉安後來也有過來與伊、葉俊男
    、徐思穎、李哲逸一起開趴，待到99年3 月6 日凌晨4 、5
    點轟趴結束，當時我們臨時起意要幫王秉安提前過生日，王
    秉安來之後先坐下來抽菸，聊個天之後，葉俊男從一個大袋
    子裡面拿出愷他命給王秉安，伊那時還有叫王秉安倒一點出
    來吃，他說不行，這是他3 月15日過生日要用的，伊沒有看
    到王秉安拿錢給葉俊男云云。
  (2)證人李哲逸於本院上開審理期日證稱：99年3 月中旬伊和李
    哲緯在桃園市○○路陽明公園對面加油站附近的網咖內上網
    ，伊沒有通知葉俊男來網咖，伊後來在網咖內之網咖門口看
    到葉俊男與王秉安，伊才走出去看，伊聽到他們二人在談99
    年3 月6 日被查獲的案子，伊有聽到葉俊男對王秉安說自己
    做的事情自己擔這句話，伊沒有聽到葉俊男說他現在受緩刑
    宣告不能出事，所以要王秉安擔下來這樣類似的話，王秉安
    沒有說毒品是葉俊男給他的，為什麼要叫他擔這句話，伊和
    李哲緯在網咖外面沒有參入葉俊男與王秉安的對話，伊和李
    哲緯都只有在旁邊抽煙；伊於99年3 月5 日晚間在絕色汽車
    旅館時，伊打電話給王秉安，要向他買愷他命並要他送至絕
    色汽車旅館，然他說他在上課，他說等一下就過來，後來伊
    連續打了很多通電話催王秉安，王秉安在其中一通電話裡面
    說他會叫人過來，後來王秉安叫蔣韋傑送愷他命過來，伊以
    一小包二千元之價格購買愷他命，之後王秉安也有過來，伊
    與王秉安、李哲緯、葉俊男、徐思穎一起玩，期間伊有看到
    葉俊男交付一袋滿大包的愷他命給王秉安，伊未見王秉安交
    錢給葉俊男，伊推測因為王秉安生日所以葉俊男交愷他命給
    王秉安，王秉安拿了愷他命之後沒有倒出來用云云。
  (3)證人徐思穎於本院上開審理期日證稱：在99年3 月6 日被查
    獲前一天晚上伊與葉俊男、李哲逸、李哲緯在絕色汽車旅館
    ，因為伊和李哲逸、李哲緯、葉俊男共同討論之後決定要幫
    王秉安辦生日趴，王秉安並不知道這個趴是生日趴，李哲逸
    打電話給王秉安叫他來，後來他也有到，開趴過程中，伊有
    看到葉俊男從他上次被法院查扣的黑色包包內拿出一大包愷
    他命給王秉安，伊未看到王秉安交錢給葉俊男，王秉安沒有
    把愷他命倒出來施用，葉俊男拿愷他命給王秉安時，李哲緯
    有叫王秉安將愷他命倒出來一點給大家用，王秉安說這是15
    日要用的，他沒有倒，葉俊男沒有提到他為什麼要拿該包愷
    他命給王秉安；99年3 月6 日伊與葉俊男約了牌腳要到介壽
    路的一個檳榔攤打麻將，牌腳包含王秉安，王秉安先到伊租
    屋處等其他人一起過去，王秉安到伊租屋處後，伊與葉俊男
    、王秉安在抽K 煙，愷他命是王秉安從包包裡面拿出分裝好
    的一小包倒一點出來給大家用；99年3 月中旬伊與葉俊男在
    網咖門口恰好遇見王秉安，因為李哲逸、李哲緯都會去那間
    網咖打遊戲，伊與葉俊男本來是要去找李哲逸、李哲緯，王
    秉安剛好從網咖裡面走出來，王秉安問為什麼要叫他承擔，
    葉俊男說自己做的事情自己承擔，為什麼要拖伊與葉俊男下
    水，王秉安好像有講毒品是葉俊男拿給他，為什麼要叫他擔
    這句話，葉俊男回應說「什麼叫我拿給你，明明就是你在賣
    」，我也在旁邊講說「明明就是你賣給我，為什麼變成我們
    賣給你」，葉俊男當時沒有講他因為之前的案子受緩刑宣告
    ，所以希望王秉安幫他擔下來這句話，葉俊男與王秉安在網
    咖門外交談時，李哲緯在網咖內外進進出出，李哲逸幾乎都
    在旁邊，他頂多走到網咖門口櫃台那邊，伊後來有看到蔣韋
    傑坐在機車上，他聽得到我們對話，在場沒有人說「王秉安
    在賣毒品，毒品是葉俊男給他的」這句話云云。
  (4)就案發後之99年3 月中旬在上開網咖外，被告葉俊男與女友
    徐思穎及王秉安見面談話乙節：證人李哲緯證稱伊與李哲
    逸本在網咖內上網，後因聽到外面很吵，伊與李哲逸出去看
    ，才發現葉俊男、徐思穎與王秉安、蔣韋傑在吵架云云，然
    證人李哲逸卻證稱伊在網咖內就看到葉俊男與王秉安，然後
    走出去看云云，其二人所證不符，是以，何以被告葉俊男與
    女友徐思穎何以得在上開網咖「巧遇」王秉安即值疑問，又
    證人徐思穎雖證稱伊與葉俊男在網咖門口之所以恰好遇見王
    秉安，是因為李哲逸、李哲緯都會去那間網咖打遊戲，伊與
    葉俊男本來是要去找李哲逸、李哲緯，王秉安剛好從網咖裡
    面走出來云云，然依常情，即使李哲逸、李哲緯常在上開網
    咖出沒，葉俊男與徐思穎在前往該網咖找李哲逸、李哲緯前
    ，亦應會以最便利之方式如電話聯絡渠二人以確定渠二人果
    在該網咖內，然證人李哲緯、李哲逸、徐思穎對於葉俊男與
    徐思穎有無於事先以電話與李哲緯、李哲逸相互連絡乙節，
    均諱莫如深甚而加以否認；況依證人徐思穎上開所言，王秉
    安本來就在網咖內（此與證人王秉安所證相符，見後述），
    則證人李哲緯、李哲逸證稱渠二人未在網咖內見到王秉安並
    電話連絡葉俊男到場，是後來在門口才看見葉俊男、王秉安
    云云，即屬不實。再查，證人王秉安於本院100 年8 月25日
    審理時證稱：一開始是伊在網咖裡面打電腦，伊遇到李哲緯
    、李哲逸，他們看到伊對伊說葉俊男在找伊，之後葉俊男與
    徐思穎才過來，李哲逸、李哲緯在網咖內叫葉俊男來的時候
    ，伊因怕起衝突，就打電話叫蔣韋傑過來，蔣韋傑過來時，
    伊已經與葉俊男他們到網咖外面講話講到一半等語。證人蔣
    韋傑亦於該次審理時證稱：99年3 月中旬，是王秉安打電話
    叫伊去桃園市○○路陽明公園對面加油站附近的網咖，伊接
    獲電話後五至十分鐘趕到網咖，在門口遇到王秉安、葉俊男
    、徐思穎、李哲緯、李哲逸等人。證人王秉安與蔣韋傑之所
    證相符，且王秉安所稱又與證人徐思穎所稱王秉安本來在網
    咖裡面打電腦乙節相符。證人李哲緯證稱伊到網咖外面抽
    完菸就回網咖內，證人李哲逸證稱伊沒有聽到「王秉安在賣
    毒品，毒品是葉俊男給他的」這句話，因為伊進進出出網咖
    云云，然證人徐思穎卻證稱李哲緯在網咖內外進進出出，李
    哲逸幾乎都在旁邊，又查，證人李哲緯於99年10月26日偵訊
    時證稱「（問：葉俊男有無叫王秉安扛這件案子？）他們在
    說王秉安在賣毒，毒品是葉俊男給他的。」，又證稱該句話
    是王秉安說的，王秉安並還有說毒品是葉俊男拿給他的，為
    什麼要叫他擔，可見被告王秉安於私下未有辦案人員在場之
    場合亦認其之毒品之來源為被告葉俊男，若證人徐思穎上開
    所述即「李哲逸幾乎都在旁邊」屬實，則證人李哲逸斷無未
    聽見其弟李哲緯於偵訊所證稱其有聽到之「王秉安在賣毒品
    ，毒品是葉俊男給他的」之理，然其卻對於該句可使被告葉
    俊男擔負販賣毒品共犯責任之話語有無聽聞乙節，諱莫如深
    。是可見證人徐思穎、李哲緯、李哲逸三人就99年3 月中旬
    在上開網咖內外所發生之事，所證有重大瑕疵，三人所述亦
    有上開不符之處，不足採信。是渠等所稱有聽到葉俊男對王
    秉安說「自己做的事自己扛」，沒有聽到葉俊男說其在緩刑
    中，要王秉安幫忙擔云云，均不足採信。證人王秉安於本
    院審理時證稱葉俊男在網咖外說是因為伊要去向葉俊男買愷
    他命，所以警察才跟來的，事情應該由伊負責，徐思穎、李
    哲緯、李哲逸在旁罵髒話、叫囂，徐思穎、李哲逸、李哲緯
    其中一位說「今天葉俊男出事了，你明知道他有前科，為何
    不幫他扛？」等語。審諸被告葉俊男曾於97年間因非法持有
    具殺傷力改造手槍罪，經本院於97年9 月18日判處有期徒刑
    1 年6 月、緩刑5 年確定之事，係屬個人極為隱私之事項，
    被告葉俊男絕無無端告知王秉安或以此炫耀之理，僅流氓欲
    以前科炫耀威嚇被害人，是王秉安證稱徐思穎、李哲逸、李
    哲緯其中一位說「今天葉俊男出事了，你明知道他有前科，
    為何不幫他扛？」，而徐思穎當時為其同居女友，李哲逸、
    李哲緯二人則為被告葉俊男與徐思穎之好友，是徐思穎、李
    哲逸、李哲緯知悉被告葉俊男前科，而出之上開話語，即為
    可信。是證人徐思穎、李哲逸、李哲緯均否認其等在上開網
    咖外有說過或聽過「今天葉俊男出事了，你明知道他有前科
    ，為何不幫他扛？」類似之話，核無可採。
  (5)就案發前一日即99年3 月5 日晚上，被告葉俊男有無在絕色
    汽車旅館免費轉讓50公克之愷他命一大包予王秉安乙節：證
    人徐思穎、李哲緯、李哲逸雖異口同聲證稱有該情節，然依
    被告葉俊男及證人徐思穎於警、偵訊以迄本院審理之供詞，
    被告王秉安於案發前即有販賣愷他命予葉俊男、徐思穎，並
    有販賣搖頭丸予徐思穎，其中葉俊男向王秉安買過愷他命5
    次左右，王秉安係以3 小包之代價1 千元方式販賣，伊每次
    買500 元或1 千元，第一次在98年7 、8 月，最後一次是在
    99 年2月初，另徐思穎向王秉安買過愷他命5 、6 次，向王
    秉安買過搖頭丸1 次，愷他命1 包400 元，3 包1 千元，搖
    頭丸每顆4 百元云云，是可見王秉安將愷他命或搖頭丸交予
    葉俊男、徐思穎，均係有對價之買賣，且依證人徐思穎之歷
    次證詞，被告王秉安被扣之帳冊三紙，其中記載之「豆豆」
    即為其之綽號，更可見王秉安與葉俊男、徐思穎之間「明算
    帳」之特性，則被告葉俊男供稱其於99年3 月5 日晚上在絕
    色汽車旅館免費轉讓其在新竹月亮舞廳以15, 000 元購得之
    50 公 克愷他命一大包乙節，及證人徐思穎、李哲緯、李哲
    逸於本院證稱被告葉俊男有於上開時地免費轉讓愷他命一大
    包予王秉安乙節，均核無可信。況證人徐思穎、李哲緯、李
    哲逸於本院證稱渠等與被告葉俊男於99年3 月5 日晚間在絕
    色汽車旅館幫王秉安辦生日趴，李哲逸有打電話給王秉安，
    要向王秉安買愷他命並要王秉安送至絕色汽車旅館，當時王
    秉安在上課，王秉安先叫蔣韋傑送愷他命過來，李哲逸以一
    小包2 千元之價格購買愷他命，益見本院上開所述王秉安與
    葉俊男、徐思穎等人之間「明算帳」之特性，渠等更證稱被
    告葉俊男免費轉讓愷他命一大包予王秉安後，渠等叫王秉安
    倒一點愷他命出來給大家用，然王秉安不肯，若此為真，被
    告葉俊男豈有可能尚願意免費轉讓以15, 000 元購得之50公
    克愷他命？綜此，證人徐思穎、李哲緯、李哲逸於本院上開
    審理時證稱案發前一日即99年3 月5 日晚上，被告葉俊男在
    絕色汽車旅館免費轉讓愷他命一大包予王秉安乙節，核屬偽
    證之詞，被告葉俊男該項辯詞，亦不足採。矧被告葉俊男於
    測謊之第三階段測後晤談之最後階段，向測謊官陳逸明表示
    ：「是我自己要開趴，去新竹買愷他命，我自己要吃」，其
    接著下來在測後陳述書書立之內容亦係其「『自己』有吃一
    天5克 愷他命，那天3 月6 日查獲的毒品（指愷他命），都
    是舞廳買的，大約50克15,000元，要開party 用的，並沒有
    其他用意…」意指其在舞廳所買來之15,000元愷他命係供己
    施用、供己開party 用，完全與王秉安無關，益證99年3 月
    5 日晚上，被告葉俊男在絕色汽車旅館免費轉讓50公克之愷
    他命一大包予王秉安，係屬虛構，虛構之用意，無非係為圖
    合理解釋葉俊男未通過測謊之原因。
  (六)證人王秉安於警詢時證稱伊於案發日到達徐思穎住處時，即
    發現愷他命放在桌上，警方按電鈴時，葉俊男詢問對方是誰
    ，對方說是警衛，葉俊男說不太對勁、幫忙收一收，伊就與
    徐思穎開始收拾桌面，幫葉俊男一起整理桌面的毒品，因伊
    包包內有毒品，伊情急下就拿到廁所往窗外丟等語；又於99
    年3 月7 日偵訊時證稱警察按電鈴時，葉俊男還沒開門前，
    叫伊幫忙收，因為當時伊離桌子比較近，才把毒品放到伊包
    包裡，葉俊男也收電子秤與盤子，電子秤放到鞋櫃上，伊不
    知盤子收到何處，還有1 支菸葉俊男放在流理檯上，徐思穎
    本來在客廳，警察敲門時才跑到房間裡去，徐思穎還有帶東
    西進房間，是我們三人一起在客廳裡收東西的，葉俊男與徐
    思穎本來就有吸食毒品的習慣，我一進去時，他們本來就有
    在抽（K ）菸了，我沒有吸食等語。其又於本院100 年8 月
    25日審理時證稱99年3 月6 日為警查獲的愷他命不是伊帶去
    的，伊去的時候愷他命就已經在客廳的大茶几上了，伊剛去
    的時候，葉俊男正在分裝，分沒幾袋他就沒分，就停下來和
    伊聊天，當時他邊抽K 煙邊和伊聊天，葉俊男分裝時伊看到
    有一包大包的愷他命，還有很多小的分裝袋、一個電子秤，
    還有一個塑膠的湯匙，葉俊男用塑膠湯匙從大包愷他命挖出
    來放入小的分裝袋，接著用電子秤秤愷他命，伊看到葉俊男
    分裝十幾、二十包，除此之外，伊去的時候就已經看到他在
    分裝了，伊去之前他已經分裝好一些小包放在比較大的夾鏈
    袋裡面，伊去的時候他又再分裝差不多十包左右，分裝好之
    後也是放在同一個夾鏈袋裡面，警察敲門的時候，大茶几上
    面有大包的愷他命至少兩包、一個K 盤、卡片、香菸、電子
    秤、大包的夾鏈袋、煙灰缸，大包夾鏈袋裡面有愷他命，分
    裝勺本來是與K 盤、卡片放在一起，徐思穎將這些東西和一
    包大包的愷他命放在洗衣機底下等語。證人王秉安上開各次
    證詞並無不符之處。再核，依警方蒐證光碟及本院勘驗筆錄
    及卷附蒐證照片，警方係在鞋櫃上發現電子秤及被告葉俊男
    之黑色包包，又在客廳小茶几之抽屜內發現空之分裝袋86
    只，亦據證人康金順於本院100 年7 月28日審理證述在案（
    其於99年8 月10日偵訊時誤稱電子秤、分裝袋均在鞋櫃下方
    ），由此可見電子秤與被告葉俊男之包包距離最近，證人王
    秉安證稱電子秤係為被告葉俊男收到鞋櫃上，即非無的放矢
    ，反而被告葉俊男與女友徐思穎卻均推稱不知在其等租屋處
    內之電子秤、分裝袋係何人的，顯與事實不符；非僅如此，
    在警方蒐證光碟第一段之畫面中之第4 分59秒時，警方發現
    電子秤與被告葉俊男之包包擺在鞋櫃上，詢問葉俊男電子秤
    是做何用、是何人的，葉俊男稱係「朱寶盛」的，且連說二
    、三遍，後又說不是我的，再稱是「朱寶盛」的二遍，可見
    被告葉俊男明知該電子秤不是被告王秉安所有，其知悉該電
    子秤係何人所有，而警方到場時該處既無第四人「朱寶盛」
    ，則該電子秤若非被告葉俊男所有，即為其向年籍姓名不詳
    之「朱寶盛」所借得，或係被告葉俊男之友人「朱寶盛」置
    於該處，然若果有「朱寶盛」，則此一證人為其有利之證人
    ，可證明該電子秤非屬被告葉俊男所有，然其於警、偵訊以
    迄本院審理，從未主張該電子秤為「朱寶盛」所有，是可見
    該電子秤實為被告葉俊男所有，僅其隨口向在現場查緝之警
    員交待一不詳年籍之「朱寶盛」而已，是益證證人王秉安證
    稱電子秤係為被告葉俊男收到鞋櫃上的，在警方來之前，葉
    俊男以該電子秤分裝愷他命等語，俱與事實相符。至辯護人
    辯稱若被告葉俊男如王秉安所言於案發前在客廳桌上分裝愷
    他命，為何沒有扣獲分裝勺云云，然正如被告葉俊男於警方
    查獲時所言，警方並無搜索票，警方係行附帶搜索，警方當
    場亦告知葉俊男甚明，是警方僅得就大門進入之客廳及與客
    廳相連接之部分進行搜索，若被告葉俊男將分裝勺藏放房間
    內，警方亦無從得知，且即使有搜索票之情形，警方亦恆無
    從將所有為犯嫌藏放之物品搜出，是自不能以警方未能搜索
    扣獲分裝勺即遽指被告葉俊男無分裝之行為，本案除在與被
    告葉俊男之包包距離極近之鞋櫃上發現電子秤，又在客廳小
    茶几之抽屜內扣得多達86只空之夾鏈袋，顯見證人王秉安證
    稱警方到徐思穎租屋處前，被告葉俊男正在客廳大茶几上分
    裝愷他命為真。又被告葉俊男為撇清其與本案扣案之愷他命
    之關係，於警詢、99年3 月7 日偵訊時均供稱案發日警方到
    徐思穎租屋前，伊與王秉安用王秉安從包包裡拿出來的幾小
    包愷他命才做好一支K 菸，警方就來了，伊與王秉安都還沒
    抽，徐思穎則聊沒多久就去房間內，沒有碰客廳桌上的愷他
    命云云，然被告葉俊男於本院100 年8 月25日審理訊問階段
    自承警方敲門的時候，客廳大茶几上本有4 、5 包愷他命，
    伊有把愷他命捲起來抽等語，而證人徐思穎本亦於警詢時否
    認警方來其租屋處前有施用愷他命，並稱伊與葉俊男找王秉
    安前來聊天，聊天過程中伊有注意到王秉安包包內有愷他命
    及搖頭丸和帳冊，聊一陣子伊就回房間休息云云，後於本院
    100 年8 月25日審理時始證稱警方來之前，其在進入房間休
    息之前，有一起抽K 煙等語；核諸該二人之尿液鑑驗報告，
    即卷附之台灣檢驗科技有限公司出具之濫用藥物檢驗報告，
    被告葉俊男、徐思穎尿液均呈NOR-KETAMINE、KETAMINE陽性
    反應，而被告王秉安之尿液鑑驗報告，則反呈NOR-KETAMINE
    、KETAMINE陰性反應，可知被告葉俊男、證人徐思穎於警詢
    、偵訊之初否認於警方來之前有施用愷他命為偽，況證人即
    康金順、黃偉特警員均於本院證稱警方係因接獲勤務指揮中
    心通報說八德市○○○街56號10樓之鄰居通報有人在該處吸
    毒很臭，所以才前往該處處理等語，更可見警方至上開處所
    之前，被告葉俊男、證人徐思穎確在該處施用愷他命之事實
    ，而王秉安則如其所言，其該日並未在徐思穎租屋處施用愷
    他命。由此可知被告葉俊男、證人徐思穎二人除亟欲撇清其
    二人與扣案愷他命之關係外，該二人並亟欲否認在徐思穎租
    屋處扣得之電子秤1 個、空分裝袋86只為其二人所有，亦均
    未可採，反以證人王秉安上開警詢、偵訊及本院審理之證詞
    為可採，是可認被告王秉安包包內之愷他命69包確為被告葉
    俊男所有並分裝，王秉安係於警方前來之時，為葉俊男之利
    益收拾隱藏之事實。
  (七)被告葉俊男及辯護人辯稱證人王秉安警詢證稱警方前來敲門
    時，葉俊男說「不對喔，幫忙收一收，所以我和徐思穎就開
    始收」乙節，業據證人即康金順、黃偉特警員於99年8 月10
    日偵訊時否認之云云。然查該二證人係回答檢察官其等敲門
    時沒有聽到葉俊男向王秉安說「不對勁，趕快收」，並非直
    接否定室內沒有人有對話之事實，且該時康金順、黃偉特二
    人位在八德市○○○街56號10樓門外，在該處內之葉俊男向
    屋內之人說話本即無庸特別大聲，反之，因懷疑警方上門查
    緝，更應壓低音量，以屋內之人可以聽見為原則，證人徐思
    穎亦於本院審理時證稱當時屋內有開電視，電視僅為一般音
    量，沒有特別大聲，此與卷附警方蒐證光碟內畫面所可聽見
    之電視音量為一般音量相符，是室內既無特別大之音源，遭
    警上門查緝之葉俊男及屋內之人之對話更無須特別大聲之理
    ，當然不能以在門外之康金順、黃偉特二人沒有聽見屋內之
    對話，即謂該對話不存在。被告葉俊男及辯護人辯稱王秉安
    於99年9 月29日偵訊時翻稱「當初葉俊男有示意我們收好」
    ，與王秉安之前警詢所稱不符云云，然「葉俊男有示意我們
    收好」與證人王秉安警詢證稱警方前來敲門時，葉俊男說「
    不對喔，幫忙收一收」並無不符，僅99年9 月29日偵訊時，
    王秉安未說出葉俊男示意之內容而已，不得以此語意上表達
    方式之不同，即指證人之證述前後不符。又被告葉俊男及辯
    護人辯稱，證人康金順警員於本院先證稱：「我敲門之後門
    內就開始有亂烘烘的聲音，亂烘烘的聲音好像是在藏東西要
    把東西放好的感覺」等語，然又證稱：「開門之前我聽到裡
    面有亂烘洪的有人講話的聲音」等語，前後證述扞格，況且
    證人證稱亂烘烘聲音好像是把東西藏好的感覺，是出於推測
    之詞云云。然查證人康金順於本院100 年7 月28日之審理證
    詞，其中自警方到八德市○○○街56號10樓後迄敲門前後之
    全部證詞應為：「（檢察官問：敲門多久之後才有人來開門
    ？）一分多鐘（後稱）差不多一分鐘，開門之前我聽到裡面
    亂烘烘的有人講話的聲音，來開門的人在開門前有對我們在
    門外的人應答什麼我已經忘記了。」、「（檢察官問：你敲
    門之後房內有何回應？）我在門外有聽到裡面好像有兩個男
    子在講話，在整理東西的聲音，他們有問我是誰，要幹什麼
    ，我表明我是樓下守衛。」、「（檢察官問：你方才提到裡
    面聲音亂烘烘，你指的是在敲門之前或是敲門之後？）我在
    敲門之前有聽到兩名男子在裡面講話，但是講什麼話的內容
    我聽不清楚，我敲門之後門內就開始有亂烘烘的聲音，亂烘
    烘的聲音好像是在藏東西要把東西放好的感覺。」等語。查
    ，警方「敲門」與屋內之人「開門」係不同之二事，「敲門
    」在先、「開門」在後，證人康金順本籠統證稱開門前伊聽
    到裡面亂烘烘的有人講話的聲音，後經檢察官究明，其又證
    稱在敲門前、敲門後有二男子在講話的聲音，敲門後門內開
    始有亂烘烘的聲音，亂烘烘的聲音好像是在藏東西要把東西
    放好的感覺等語，其前後所述並無扞挌之處，至其聽到亂烘
    烘的聲音，乃為一事實之聽聞，並非推測之詞，僅其所稱「
    亂烘烘的聲音好像是在藏東西要把東西放好的感覺」為推測
    之詞，此一推測之詞，當然無證據能力，然其餘部分仍得為
    證據。是可知警方在敲門前、敲門後有二男子在講話的聲音
    ，按此即為被告葉俊男、王秉安對話之聲音，而敲門後門內
    開始有亂烘烘的聲音，則恰與證人王秉安所證述之該時其依
    葉俊男之要求，與葉俊男及徐思穎共同收拾客廳大茶几上之
    愷他命及電子秤、分裝袋、K 菸等物品相符。復依被告葉俊
    男於本院100 年8 月25日審理之訊問階段之陳述，警方來敲
    門時，客廳大茶几上本有4 、5 袋愷他命之殘渣袋，然警方
    進入後，在該大茶几上已空無一物，有警方蒐證光碟可稽，
    可見確實有人急忙收拾大茶几上之物品，又依警方蒐證光碟
    及卷內翻拍照片可知，警方在客廳後方之流理檯上發現1 支
    K 菸，K 菸旁尚有粉末，且該K 菸更尚未熄滅，有本院100
    年6 月24日之勘驗警方蒐證光碟筆錄及該光碟附卷可憑，在
    在可見警方敲門後進入屋內前，屋內之人急欲將屋內置於大
    茶几上之物品四處收藏，然尚未收藏完峻即為警強力推開大
    門進入之情節，可見證人康金順所聽到敲門後門內開始之亂
    烘烘的聲音確為屋內之人急忙收拾屋內物品之聲音，此項事
    實不須依證人康金順所述「亂烘烘的聲音好像是在藏東西要
    把東西放好的感覺」即可確立。又依被告葉俊男、王秉安、
    徐思穎三人之驗尿報告，及該三人自己之供陳（按葉俊男、
    徐思穎於警詢、內勤偵訊時本否認施用愷他命），警方於99
    年3 月6 日下午3 時許至八德市○○○街56號10樓之前，被
    告葉俊男與徐思穎才施用過愷他命，而被告王秉安則並無施
    用，此一事實與卷附之台灣檢驗科技股份有限公司濫用藥物
    檢驗報告3 紙相符，是可見匆忙將尚未熄滅之K 菸置於流理
    檯，K 菸旁尚有粉末之行為人即為被告葉俊男或徐思穎其中
    一人，證人王秉安證稱上開K 菸是葉俊男或徐思穎拿去流理
    檯放的，符合事理。再被告葉俊男及辯護人辯稱證人康金順
    向本院證稱警方查緝時，其看得出來徐思穎好像不舒服的樣
    子，證人黃偉特則證稱徐思穎看起來是有想睡覺的感覺，是
    以，足見警方來時徐思穎當時人不舒服在臥房休息，證人王
    秉安證稱其有與徐思穎一起收東西不可採信云云，然證人康
    金順既證稱徐思穎「好像」不舒服的「樣子」，則其語氣為
    推測之用語，又證人黃偉特證稱徐思穎看起來是有想睡覺的
    「感覺」，則亦為證人個人主觀推測之詞，該二證人之證詞
    就該部分自無證據能力，再即使依證人康金順、黃偉特之推
    估即徐思穎「不舒服」、「想睡覺」為正確，然仍不能推翻
    警方來之前，葉俊男王與徐思穎甫抽過K 菸之事實，被告葉
    俊男、徐思穎前於警詢均否認案發日有施用愷他命，葉俊男
    嗣後於偵訊、徐思穎於本院100 年8 月25日作證時始承認警
    方來之前才一起在客廳抽過K 菸，再者，依警方蒐證光碟顯
    示，徐思穎於警方進入八德市○○○街56號10樓不久後，即
    自房間內出來，其並有逗弄、抱其所養之寵物貓之行為，是
    所謂之徐思穎「不舒服」、「想睡覺」，該「不舒服」、「
    想睡覺」之程度絕非屬嚴重，此有客觀事實作為依據，反不
    會淪為推測之詞，是徐思穎即使在警方進入八德市○○○街
    56號10樓之前已入房間內休息，亦絕不致在警方敲門後、被
    告葉俊男開門前，因其「不舒服」、「想睡覺」而無從自房
    間內趕快出來收拾包括其之所抽過之K 菸之理，況警方亦僅
    在流理檯上扣得尚未熄滅且還甚長之K 菸1 支，則葉俊男、
    徐思穎二人均有抽過之K 菸必為利害關係即抽過K 菸之其二
    人所收拾藏匿，證人王秉安證稱警方進入八德市○○○街56
    號10樓之前，其與徐思穎，甚且於葉俊男前去開門前，均在
    收拾藏匿屋內包括電子秤、分裝袋、愷他命等物品，即屬信
    而有徵，豈得因證人康金順證稱看得出來徐思穎好像不舒服
    的樣子，證人黃偉特證稱徐思穎看起來是有想睡覺的感覺，
    即遽以推論警方來時徐思穎人不舒服在臥房休息，再推論徐
    思穎因之無法在警方入內前與被告葉俊男、王秉安二人共同
    收拾屋內之上開物品？是被告葉俊男與辯護人上開辯詞，即
    無可採。綜此，被告葉俊男及辯護人辯稱證人王秉安、康金
    順上開證詞不可採信云云，實未足採，反而，本院認證人王
    秉安、康金順上開證詞與客觀事實相符，證人王秉安所述其
    包包內之愷他命69包為被告葉俊男所有，其係於警方前來之
    時，為葉俊男之利益收拾隱藏等情節，核屬可信。凡此，恰
    與被告接受測謊之鑑定結果相符。
  (八)為警扣案之愷他命69包，每包經警方秤重，各包之重量如附
    表所示，其中68小包除其中之1 包為毛重4.93公克外，其餘
    67小包約可區分為0.55公克左右與0.70公克左右二種包裝，
    可見被告葉俊男以電子秤精密秤重分裝之目的厥為對外販賣
    ，否則若僅供己施用，則僅將全部之愷他命約略分成數包，
    再於施用時將數包中之一包拿出來施用即可，如此，尚可同
    時兼收免去分裝成68小包、1 大包之體積膨脹，易為警查獲
    之利益，更況供己施用亦不需將愷他命做如附表所示之多包
    精密分裝，而可免去分裝成多包時之耗損。再欲圖販賣毒品
    而加以分裝成多包之販毒者，其分裝之場地必為己可控制、
    掌握且可長期將分裝完成之毒品放置該處，否則，甫分裝畢
    ，即須將分裝成之多包毒品帶至其他場所藏放，在運送之途
    中，徒增為警查獲體積膨脹之分裝完成之多包毒品之風險，
    並為檢警及司法機關因之認定隨身攜帶多包毒品之欲販賣毒
    品之主觀意圖，是被告葉俊男辯稱扣案之在被告王秉安包包
    內之自行分裝之愷他命69包為王秉安攜至其女友徐思穎位在
    八德市○○○街56號10樓之租屋處云云，於理不合，更況被
    告葉俊男、徐思穎一再指稱王秉安長期販賣愷他命之事實，
    此若屬實，則以王秉安為販毒之老手，其必深知分裝毒品已
    為極度敏感之事，而將分裝為多達69包之毒品隨身置於包包
    內攜帶外出更為販賣者之大忌諱，其豈有任何必要非將已分
    裝之69包愷他命攜至其之毒品下游葉俊男、徐思穎之住處，
    再將此等分裝完成之多包毒品攜回己之處所之理？況電子秤
    、分裝袋、分裝勺等工具均為唾手可得之物品，即欲分裝大
    包之毒品，亦必自行備置後在己之處所分裝，無庸使用他人
    住處之上開分裝工具分裝，是被告王秉安亦無將上開愷他命
    攜至被告葉俊男與其女友徐思穎之住處，以葉俊男、徐思穎
    屋內之上開工具以進行分裝之必要。是可知證人王秉安證稱
    其包包內之愷他命69包，其中68小包係被告葉俊男分裝好的
    ，而其中1 大包則係被告自該包取出小量加以分裝成68小包
    等語，與客觀情境相符，可資採信。
  (九)依警方蒐證光碟，警方自被告王秉安之包包內取出一個大的
    夾鏈袋內裝有白色粉末狀之毒品愷他命，警方並將之放在鞋
    櫃上之本院認為被告葉俊男所有之電子秤上秤重，在場所有
    警方均目擊此景，警方並叫被告葉俊男、王秉安、徐思穎三
    人過來共同看秤重之情形，然在場之警方及葉俊男、王秉安
    、徐思穎均未目擊除白色粉末狀之毒品愷他命外，另尚有1
    包藍色藥丸狀之MDMA10顆，警方蒐證光碟亦未有畫面照到該
    包藍色藥丸狀之MDMA10顆，是被告王秉安辯稱該包藍色藥丸
    狀之MDMA10顆是與69包愷他命同樣被被告葉俊男放在一個最
    大的夾鏈袋內，即無可採。又證人黃偉特於本院證稱被告王
    秉安的包包撿回來到客廳後，警方叫被告葉俊男、王秉安將
    其二人之包包內之東西拿出來，王秉安將包包內東西倒出來
    時就發現其包包內有愷他命及MDMA等語，是可見雖將被告王
    秉安之包包自樓下撿拾上樓之證人王靖雯警員向本院證稱伊
    已經忘記是不是伊在派出所內再搜查一遍被告二人之包包時
    ，自被告王秉安之包包夾層或皮夾內（按被告葉俊男及辯護
    人主張上開1 包藍色藥丸狀之MDMA10顆係王靖雯回到派出所
    內，自被告王秉安包包內放私人證件之皮夾內所扣得，然本
    院詳閱警方蒐證光碟，發現警方在八德市○○○街56號10樓
    即已自被告王秉安包包內取出王秉安之咖啡色皮夾，自該皮
    夾內取出王秉安之身分證後，將皮夾及其內物品歸還王秉安
    ，是王靖雯警員顯然不可能在回到派出所內，自被告王秉安
    之包包內找到該皮夾，並自該皮夾內扣得上開1 包藍色藥丸
    狀之MDMA10顆）扣得上開MDMA10顆，然依證人黃偉特上開審
    理證詞及依警方蒐證光碟所可得知警方與葉俊男、王秉安、
    徐思穎在八德市○○○街56號10樓客廳內近距離觀察包裝警
    方扣得之愷他命最外層最大之夾鏈包裝袋均無發現包裝69包
    愷他命之大夾鏈袋內尚有藍色顆粒狀與白色粉末形式顯然不
    同之MDMA情節以觀，可見上開1 包藍色藥丸狀之MDMA10顆確
    實未裝在裝69包愷他命之大夾鏈袋內，警方係在被告王秉安
    包包內其他處所扣得上開1 包藍色藥丸狀之MDMA10顆，堪足
    認定。復查，上開1 包MDMA10顆既屬顆粒狀，則尚無須利用
    在八德市○○○街56號10樓扣得之電子秤分裝，又該MDMA既
    僅1 包，亦無須利用在該處扣得之空夾鏈袋分裝，是不能以
    在該處扣得之電子秤、空夾鏈袋以認定在被告王秉安包包內
    之上開1 包藍色藥丸狀之MDMA 10 顆本係被告葉俊男持有，
    後於警方來時，為被告王秉安收入其之包包內，則上開1 包
    藍色藥丸狀之MDMA 10 顆自應認定自始即為被告王秉安所有
    ，且為其攜至八德市○○○街56號10樓，其非法持有第二級
    毒品犯行明確。又查，被告王秉安明知警方上門查緝，竟為
    被告葉俊男收拾本放在客廳大茶几上之愷他命69包，置入自
    己包包內，並連同本即在自己包包內之1 包藍色藥丸狀之MD
    MA10顆，趁隙跑入衛浴間將該包包往樓下丟，而該包包內尚
    有現金28, 000 元，則顯見被告王秉安之意在隱匿關係他人
    即被告葉俊男之案件之證據即愷他命69包（至隱匿關係其自
    己之案件之證據即1 包藍色藥丸狀之MDMA10顆，並不構成犯
    罪），而其包包內既尚有現金28,000元，則可見其將其之包
    包往下丟並非欲直接丟棄其之包包並放棄該包包及其內物品
    之所有權及占有之權利，是自其持有上開愷他命69包至其往
    樓下丟止，持有該等愷他命之時間雖甚短暫，然其仍係本於
    持有該等第三級毒品之意思而持有之，並同時兼為被告葉俊
    男隱匿之。
  (十)此外，並扣得被告王秉安裝置上開愷他命69包（68小包、1
    大包）、MDMA10顆1 包之PLAYBOY 包包1 只及其內之上開愷
    他命68小包、1 大包、上開MDMA10顆1 包、現金28,000元，
    及扣得被告葉俊男所有之電子秤1 台、分裝上開愷他命之空
    分裝夾鏈袋86只可資佐憑，亦有現場蒐證照片、現場蒐證光
    碟片附卷可稽。而上開愷他命69包，編號A69 之愷他命淨重
    99.65 公克，取0.17公克鑑定用罄，餘99.48 公克，檢出第
    三級毒品愷他命，純度約99% ，依據抽測純度值，推估編號
    A1至A69 均含愷他命之驗前總純質淨重約133.96公克，有內
    政部警政署刑事警察局鑑定書附卷可參；而上開MDMA10顆均
    檢出MDMA成份，驗餘總淨重2.5029公克，有憲兵司令部刑事
    鑑識中心鑑定書存卷足參。綜上，本件事證明確，被告葉俊
    男、王秉安之犯行均堪認定。
二、核被告葉俊男所為，係犯毒品危害防制條例第5 條第3 項之
    意圖販賣而持有第三級毒品罪；被告王秉安所為，係犯毒品
    危害防制條例第11條第2 項之持有第二級毒品罪、第11條第
    5 項之持有第三級毒品純質淨重二十公克以上罪、刑法第
    165 條之隱匿關係他人刑事被告案件之證據罪；起訴書就被
    告王秉安部分，雖未引用毒品危害防制條例第11條第2 項、
    第11條第5 項，然起訴書犯罪事實欄已敘及被告王秉安於為
    警查獲前，其包包內持有上開愷他命69包、MDMA10顆1 包之
    事實，且公訴人亦於本院審理時補論引上開法條，是自不影
    響本件審判範圍。又上開MDMA10顆1 包既為被告王秉安所有
    ，則其於警方至八德市○○○街56號10樓查緝時，將上開
    MDMA10顆1 包往樓下丟之動作，係為隱匿關係自己刑事被告
    案件之證據，自不構成刑法第165 條之罪，檢察官起訴認為
    被告王秉安就此部分亦構成刑法第165 條之罪，尚有未合，
    然此部分若成罪與論罪之上開刑法第165 條之罪有事實上一
    罪之關係，自不另為無罪之諭知。被告王秉安所犯毒品危害
    防制條例第11條第5 項之罪與刑法第165 條之罪，係以一行
    為同時觸犯之，為想像競合犯，應依刑法第55條之規定，從
    較重之毒品危害防制條例第11條第5 項之罪處斷。被告王秉
    安所犯上開毒品危害防制條例第11條第2 項之罪、第11條第
    5 項之罪，犯意各別、行為互殊，應分論併罰之。爰審酌被
    告葉俊男持有之愷他命之驗前總純質淨重高達約133.96公克
    ，純度則高達約99% ，其前經本院諭知緩刑，竟於緩刑期間
    不知警惕再犯本案、被告王秉安持有之第二級及第三級毒品
    之數量、被告王秉安持有第三級毒品係為幫被告葉俊男隱匿
    、被告葉俊男於犯後具體誣指測謊官對其以不正程序逼寫陳
    述書，其之犯後態度惡劣等一切情狀，各量處如主文所示之
    刑，並就被告王秉安所宣示之刑諭知易科罰金之折算標準並
    定其應執行之刑及諭知易科罰金之折算標準。公訴人就被告
    葉俊男部分具體求刑3 年6 月，本院認屬過輕，公訴人就被
    告王秉安部分具體求刑1 年6 月，本院則認屬過重，均無從
    依其所請。
三、扣案之愷他命69包（驗餘純質淨重約133.79公克）係屬違禁
    物，應依刑法第38條第1 項第1 款規定，在被告葉俊男所犯
    之罪項下宣告沒收，扣案之電子秤1 個、分裝袋86只，係被
    告葉俊男所有據以分裝愷他命據以意圖販賣所用之物，均應
    依毒品危害防制條例第19條第1 項之規定，在被告葉俊男所
    犯之罪項下宣告沒收。扣案之MDMA10顆1 包，為第二級毒品
    ，應依毒品危害防制條例第18條第1 項前段之規定，在被告
    王秉安所犯持有第二級毒品之罪項下宣告沒收銷燬，其所持
    有之上開愷他命69包，應依刑法第38條第1 項第1 款規定，
    在被告王秉安所犯毒品危害防制條例第11條第5 項之罪項下
    宣告沒收，被告王秉安被扣之PLAYBOY 包包1 個，為其所有
    供其犯上開二罪所用之物，應依刑法第38條第1 項第2 款之
    規定，在其所犯上開二罪項下宣告沒收。至其餘扣案物品，
    尚與被告葉俊男、王秉安所犯本案之罪無關，無從宣告沒收
    。
參、
(一)、公訴意旨另以：上開MDMA10顆1 包為被告葉俊男所有，警方
    於上開查獲前，被告葉俊男囑王秉安收妥，故認被告葉俊男
    另涉犯毒品危害防制條例第11條第2 項之持有第二級毒品罪
    嫌。
(二)、按犯罪事實應依證據認定之，無證據不得認定犯罪事實。又
    不能證明被告犯罪者，應諭知無罪之判決，刑事訴訟法第
    154 條第2 項、第301 條第1 項分別定有明文。又事實之認
    定，應憑證據，如未能發現相當證據，或證據不足以證明，
    自不能以推測或擬制之方法，以為裁判基礎。再認定不利於
    被告之事實，須依積極證據，苟積極證據不足為不利於被告
    事實之認定時，即應為有利於被告之認定，更不必有何有利
    之證據。而認定犯罪事實所憑之證據，雖不以直接證據為限
    ，間接證據亦包括在內；然而無論直接或間接證據，其為訴
    訟上之證明，須於通常一般之人均不致有所懷疑，而得確信
    其為真實之程度者，始得據為有罪之認定，倘其證明尚未達
    到此一程度，而有合理之懷疑存在，致無從為有罪之確信時
    ，即應為無罪之判決。又刑事訴訟法第161 條第1 項規定：
    檢察官就被告犯罪事實，應負舉證責任，並指出證明之方法
    。因此，檢察官對於起訴之犯罪事實，應負提出證據及說服
    之實質舉證責任。倘其所提出之證據，不足為被告有罪之積
    極證明，或其指出證明之方法，無從說服法院以形成被告有
    罪之心證，基於無罪推定之原則，自應為被告無罪之判決。
(三)、本院認上開MDMA10顆1 包並非被告葉俊男所有，而係被告王
    秉安所有，已詳盡論述於上開貳(九)，是被告葉俊男自不構成
    此部分犯罪，而應為無罪之諭知。
肆、依職權舉發犯罪：
    證人徐思穎、李哲緯、李哲逸於本院100 年8 月25日審理時
    所為之證詞，涉犯偽證罪部分，如上開貳(五)所述，自應由檢
    察官另行偵辦之。
據上論斷，應依刑事訴訟法第299 條第1 項前段、第301 條第1
項，毒品危害防制條例第5 條第3 項、第11條第2 項、第5 項、
第18條第1 項前段、第19條第1 項前段，刑法第11條、第165 條
、第55條、第51條第5 款、第41條第1 項前段、第8 項、第38條
第1 項第1 款、第2 款，刑法施行法第1 條之1 第1 項、第2 項
前段，判決如主文。
本案經檢察官蔡正傑、王齡梓到庭執行職務
中    華    民    國   100    年    11    月    10    日
                  刑事第三庭審判長法  官  曾家貽
                                  法  官  翁毓潔
                                  法  官  曾雨明
以上正本證明與原本無異。
如不服本判決應於收受判決後10日內向本院提出上訴書狀，並應
敘述具體理由。其未敘述上訴理由者，應於上訴期間屆滿後20日
內向本院補提理由書(均須按他造當事人之人數附繕本)「切勿逕
送上級法院」。
                                  書記官  李靜華
中    華    民    國   100    年    11    月    18    日
附錄論罪法條：
毒品危害防制條例第5條
意圖販賣而持有第一級毒品者，處無期徒刑或 10 年以上有期徒
刑，得併科新臺幣 7 百萬元以下罰金。
意圖販賣而持有第二級毒品者，處 5 年以上有期徒刑，得併科
新臺幣 5 百萬元以下罰金。
意圖販賣而持有第三級毒品者，處 3 年以上 10 年以下有期徒
刑，得併科新臺幣 3 百萬元以下罰金。
意圖販賣而持有第四級毒品或專供製造、施用毒品之器具者，處
 1 年以上7 年以下有期徒刑，得併科新臺幣 1 百萬元以下罰金
。
毒品危害防制條例第11條
持有第一級毒品者，處 3 年以下有期徒刑、拘役或新臺幣 5 萬
元以下罰金。
持有第二級毒品者，處 2 年以下有期徒刑、拘役或新臺幣 3 萬
元以下罰金。
持有第一級毒品純質淨重十公克以上者，處 1 年以上 7 年以下
有期徒刑，得併科新臺幣 1 百萬元以下罰金。
持有第二級毒品純質淨重二十公克以上者，處 6 月以上 5 年以
下有期徒刑，得併科新臺幣 70 萬元以下罰金。
持有第三級毒品純質淨重二十公克以上者，處 3 年以下有期徒
刑，得併科新臺幣 30 萬元以下罰金。
持有第四級毒品純質淨重二十公克以上者，處 1 年以下有期徒
刑，得併科新臺幣 10 萬元以下罰金。
持有專供製造或施用第一級、第二級毒品之器具者，處 1 年以
下有期徒刑、拘役或新臺幣 1 萬元以下罰金。
刑法第165條
偽造、變造、湮滅或隱匿關係他人刑事被告案件之證據，或使用
偽造、變造之證據者，處 2 年以下有期徒刑、拘役或 5 百元以
下罰金。
附表：
愷他命1 大包毛重100.5 公克，其他68小包之毛重分別為：0.68
公克、0.70公克、0.70公克、0.70公克、0.70公克、0.70公克、
0.68公克、0.68公克、0.68公克、0.68公克、0.68公克、0.69公
克、0.69公克、0.66公克、0.68公克、0.67公克、0.67公克、0.
69公克、0.69公克、0.69公克、0.69公克、0. 68 公克、0.68公
克、0.55公克、0.54公克、0.55公克、0.53公克、0.55公克、0.
54公克、0.54公克、0.54公克、0.55公克、0.55公克、0.55 公
克、0.56公克、0.56公克、0.54公克、0.98公克、0.55公克、0.
54公克、0.70公克、0.70公克、0.70公克、0.69公克、0.70公克
、0.69公克、0.69公克、0.70公克、0.70公克、0.70公克、0.69
公克、0.70公克、0.72公克、0.70公克、0.69公克、0.70公克、
0.69公克、0.68公克、0.69公克、0.69公克、0.69公克、0. 70
公克、0.68公克、0.69公克、0.69公克、0.68公克、0.66公克、
4.93公克。